最  高  行  政  法  院  裁  定
111年度抗字第143號
抗  告  人  陳韻好                                    
上列抗告人因與相對人新北市政府警察局三重分局等間刑事事件
，對於中華民國111年4月11日臺北高等行政法院111年度再字第2
5號裁定，提起抗告，本院裁定如下︰
　　主  文
抗告駁回。
抗告訴訟費用由抗告人負擔。
　　理  由
一、按抗告法院認抗告為不合法或無理由者，應為駁回抗告之裁
    定。
二、抗告人因妨害公務案件經相對人新北市政府警察局三重分局
    以民國104年3月4日新北警重刑字第1043272924號刑事案件
    移送書（下稱系爭函文）移請臺灣新北地方檢察署（下稱新
    北地檢署）偵辦，嗣新北地檢署檢察官提起公訴後，經臺灣
    新北地方法院（下稱新北地院）以104年度易字第891號刑事
    判決判處拘役50日。抗告人不服該判決，提起上訴，經臺灣
    高等法院105年度上易字第604號刑事判決駁回。抗告人不服
    系爭函文，提起訴願，遭決定不受理，提起行政訴訟，經臺
    北高等行政法院（下稱原審）107年度訴字第937號裁定駁回
    。抗告人不服，提起抗告，於本院108年度裁字第291號裁定
    駁回後，對之聲請再審，復經本院108年度裁字第969號裁定
    （下稱原確定裁定）駁回在案。抗告人對原確定裁定不服，
    向原審提起抗告，經原審111年度再字第25號裁定（下稱原
    裁定）略以：凡對本院所為之確定裁定表示不服者，均應認
    係對該確定裁定聲請再審，而依行政訴訟法第283條準用第2
    75條第1項規定，應由本院管轄之。抗告人對於原確定裁定
    提出抗告狀表示不服，依上說明，應視為係對原確定裁定聲
    請再審而專屬於本院管轄，其誤向無管轄權之原審提出聲請
    ，自屬違誤，乃依職權裁定移送於有管轄權之本院。抗告人
    不服原裁定，遂提起本件抗告。
三、抗告意旨略謂：相對人未查清楚就以妨礙公務罪將抗告人移
    送偵辦，實在可惡。又事發當天的監視器影片有顯示時間，
    是唯一證據，但是新北地院據以作成判決的監視器影片卻沒
    有顯示時間，是假的，所以，只要把真的影片拿出來一切就
    水落石出了等語。　
四、本院查：
  ㈠按行政訴訟法第275條規定：「（第1項）再審之訴專屬為判
    決之原行政法院管轄。（第2項）對於審級不同之行政法院
    就同一事件所為之判決提起再審之訴者，專屬上級行政法院
    合併管轄之。（第3項）對於最高行政法院之判決，本於第2
    73條第1項第9款至第14款事由聲明不服者，雖有前2項之情
    形，仍專屬原高等行政法院管轄。」第283條規定：「裁定
    已經確定，而有第273條之情形者，得準用本編之規定，聲
    請再審。」惟本院如係以上訴不合法為由，裁定駁回上訴，
    該確定裁定有無事實上或法律上之再審事由，涉及確定裁定
    關於上訴不合法之認定是否正當，仍屬本院依職權調查之事
    項，應由本院管轄（本院95年8月份庭長法官聯席會議決議
    參照）。次按訴訟之全部或一部，法院認為無管轄權者，依
    原告聲請或依職權以裁定移送於其管轄法院，行政訴訟法第
    18條準用民事訴訟法第28條第1項定有明文。
  ㈡抗告人因與相對人等間刑事事件，對於本院原確定裁定提出
    抗告狀表示不服，依上說明，應視為其係對前開確定裁定聲
    請再審，應專屬本院管轄，其向無管轄權之原審提出聲請，
    自屬違誤，原審依職權以原裁定移送於有管轄權之本院，核
    無違誤，抗告人提起抗告，難認有理由，應予駁回。
五、據上論結，本件抗告為無理由。依行政訴訟法第104條、民
    事訴訟法第95條、第78條，裁定如主文。
中　　華　　民　　國　　111 　年　　6 　　月　　29　　日
                    最高行政法院第一庭
                        審判長法官  吳　東　都　
                              法官　陳　秀　媖
                              法官　林　妙　黛
　　　　　　　　　　　　　　　法官  侯  志  融
                              法官　王　俊　雄

以  上  正  本  證  明  與  原  本  無  異
中　　華　　民　　國　　111 　年　　6 　　月　　29　　日
　　　　　　　　　　　　　　　書記官　張  玉  純